【裁判字號】    92,易,2092
【裁判日期】    921128
【裁判案由】    毒品危害防制條例
【裁判全文】
臺灣高雄地方法院刑事判決                        九十二年度易字第二九二號
    公  訴  人  臺灣高雄地方法院檢察署檢察官
    被      告  甲○○
右列被告因違反毒品危害防制條例案件，經檢察官提起公訴（九十二年度毒偵字第五
○一○號），本院依簡式審判程序判決如左：
    主  文
甲○○施用第二級毒品，累犯，處有期徒刑捌月。
    事  實
一、甲○○前於民國八十八年間因施用第二級毒品案件，依本院以八十八年度毒聲字
    第四五八七號裁定送觀察、勒戒後，認無繼續施用毒品之傾向，經臺灣高雄地方
    法院檢察署檢察官於八十八年七月十四日以八十八年度偵字第一六三六七號不起
    訴處分確定，復於八十九年間再因施用第二級毒品案件，經本院以八十九年毒聲
    字第三五二九號裁定送觀察、勒戒後，認無繼續施用毒品之傾向，經臺灣高雄地
    方法院檢察署檢察官於八十九年七月十二日以八十九年度毒偵字第二一四一號不
    起訴處分確定，再於九十年間又因施用第二級毒品案件，經本院判處有期徒刑六
    月、如易科罰金以三百元折算一日確定，並於九十一年六月二十一日執行完畢。
    詎甲○○仍不知悔改，仍於九十二年七月二十二日晚上十時許，在高雄縣路竹鄉
    ○○路七五六巷一三弄七號住處，以將第二級毒品安非他命置於燈泡內吸食燃燒
    後產生之煙氣之方式，施用第二級毒品安非他命一次，為警於九十二年七月二十
    四日下午二時許採集尿液送驗而查獲。
二、案經高雄縣警察局湖內分局報請臺灣高雄地方法院檢察署檢察官偵查起訴。
    理  由
一、訊據被告甲○○對於右揭事實坦承不諱，且經將被告為警查獲所採取之尿液送請
    高雄縣政府衛生局及高雄醫學大學附設中和紀念醫院鑑驗結果，均呈甲基安非他
    命陽性反應，有高雄縣政府衛生局九十二年八月一日九二煙檢字第一四一九號煙
    毒尿液檢驗成績書及九十二年九月二十二日0000000號濫用藥物尿液檢驗
    報告各一份在卷可稽，足徵被告自白核與事實相符，應堪採信。又被告於八十八
    年間因施用第二級毒品案件，依本院以八十八年度毒聲字第四五八七號裁定送觀
    察、勒戒後，認無繼續施用毒品之傾向，經臺灣高雄地方法院檢察署檢察官於八
    十八年七月十四日以八十八年度偵字第一六三六七號不起訴處分確定，復於八十
    九年間再因施用第二級毒品案件，經本院以八十九年毒聲字第三五二九號裁定送
    觀察、勒戒後，認無繼續施用毒品之傾向，經臺灣高雄地方法院檢察署檢察官於
    八十九年七月十二日以八十九年度毒偵字第二一四一號不起訴處分確定，有臺灣
    高雄地方法院檢察署八十八年度偵字第一六三六七號及八十九年度毒偵字第二一
    四一號不起訴處分書各一份在卷可憑，本件事證明確，被告犯行洵堪認定。
二、按安非他命係毒品危害防制條例第二條第二項所稱之第二級毒品，不得持有、施
    用；次按犯毒品危害防制條例第十條施用第一級、第二級毒品之罪者，檢察官應
    先將被告送勒戒處所觀察、勒戒，經觀察、勒戒後，認無繼續施用毒品傾向者，
    應由檢察官為不起訴處分之裁定；有繼續施用之傾向者，由檢察官聲請法院令入
    戒治處所施以強制戒治，其期間為一年；依第二十條第二項強制戒治期滿或交付
    保護管束期滿，應由檢察官為不起訴之處分，依此為不起訴處分後，五年內再犯
    第十條施用第一級、第二級毒品之罪，則不適用前開不起訴處分之規定，而應依
    一般刑事訴訟程序予以起訴論罪科刑，三犯以上者，亦同，此觀諸毒品危害防制
    條例第二十條第一項、第二項前段、第二十三條第一項、第二項規定自明。依前
    所述，被告先前於八十八年間即因施用第二級毒品案件，經送觀察、勒戒後認無
    繼續施用毒品之傾向而獲臺灣高雄地方法院檢察署檢察官不起訴處分確定，再於
    八十九年間又因施用第二級毒品案件，同經觀察、勒戒後認無繼續施用毒品之傾
    向又獲臺灣高雄地方法院檢察署檢察官不起訴處分確定，則被告再為本件施用毒
    品之犯行，自屬施用毒品三犯以上之案件，依前開法條規定，應予論罪科刑。核
    被告所為，係犯毒品危害防制條例第十條第二項之施用第二級毒品罪。其持有第
    二級毒品之低度行為，應為施用第二級毒品之高度行為所吸收，不另論罪。再者
    被告於九十年間又因施用第二級毒品案件，經本院判處有期徒刑六月、如易科罰
    金以三百元折算一日確定，並於九十一年六月二十一日執行完畢，有刑案資料查
    註紀錄表及臺灣高等法院被告全國前案紀錄表各一份在卷可憑，其於五年之內，
    再犯本件最重本刑為有期徒刑以上之罪，為累犯，應依刑法第四十七條之規定加
    重其刑。審酌被告先前業有施用毒品行為遭觀察勒戒，且經法院判處徒刑後，仍
    未戒絕毒品，猶再施用毒品，顯見其不知悔改，意志不堅，惟念其施用毒品乃自
    戕一己之身體健康，尚未害及他人，且僅施用一次，復犯後坦承犯行，態度尚稱
    良好等一切情狀，量處如主文所示之刑。
據上論斷，應依刑事訴訟法第二百七十三條之一第一項、第二百九十九條第一項前段
，毒品危害防制條例第十條第二項，刑法第十一條前段、第四十七條，判決如主文。
中      華      民      國    九十二    年     十一     月    二十八    日
                                  臺灣高雄地方法院刑事第三庭
                                      法  官    陳威龍
右正本證明與原本無異。
如不服本判決，應於判決送達後十日內，向本院提出上訴狀。
                                      書記官    張家瑜
中      華      民      國    九十二    年     十一     月    二十八    日
附錄本案判決論罪科刑法條：
毒品危害防制條例第十條第二項：
施用第二級毒品者，處三年以下有期徒刑。


司法院資訊處製作；財團法人民間司法改革基金會備份。
